【裁判字號】    95,豐簡上,10
【裁判日期】    950315
【裁判案由】    毒品危害防制條例
【裁判全文】
臺灣臺中地方法院刑事判決            95年度豐簡上字第10號
上  訴  人  甲○○
即  被  告
上列上訴人因違反毒品危害防制條例案件，不服本院豐原簡易庭
中華民國九十四年十一月三十日九十四年度豐簡字第七二九號第
一審刑事簡易判決（聲請簡易處刑案號：九十四年度毒偵字第四
○八五號），提起上訴，本院管轄之第二審合議庭判決如下：
    主    文
原判決撤銷。
甲○○施用第二級毒品，累犯，處有期徒刑伍月，如易科罰金，
以參佰元折算壹日。扣案甲基安非他命壹包（含袋重壹點壹伍貳
公克）沒收銷燬之。
    犯罪事實及理由
一、犯罪事實：甲○○前因竊盜及違反毒品危害防制條例案件，
    分別經本院判處有期徒刑六月、六月、六月，並經定應執行
    刑為有期徒刑一年四月確定，於九十四年四月十六日縮短刑
    期執行完畢。又前因施用毒品案件，經裁定送強制戒治後，
    於九十年六月十四日執行期滿。詎其猶不知悔改，基於施用
    第二級毒品甲基安非他命之犯意，於九十四年八月一日下午
    ，在臺中縣臺中縣豐原市○○街五十六號住處，施用甲基安
    非他命一次，嗣為警於九十四年八月三日十六時三十分許，
    在臺中縣豐原市○○路八十二號查獲，並扣得甲基安非他命
    一包（含袋重一點一五二公克）。
二、前揭犯罪事實，業據被告甲○○坦承不諱，又被告於為警查
    獲後所採集之尿液，經送驗結果，呈甲基安非他命陽性反應
    ，此有詮昕科技股份有限公司濫用尿液檢查檢驗報告一紙在
    卷可稽，且施用甲基安非他命後，於尿液中可檢出之時間為
    服用後五天，此亦有行政院衛生署管制藥品管理局九十二年
    三月十日管檢字第○九二○○○一四九五號函在卷可按，再
    被告前揭為警查獲之甲基安非他命一包，確含有甲基安非他
    命（Methamphetamine）成份，亦有行政院衛生署管制藥品
    管理局檢驗成績書一紙在卷可稽。另被告前揭曾因施用毒品
    案件經強制戒治執行完畢等情，亦有臺灣高等法院被告全國
    前案紀錄表一份在卷可參，其受強制戒治之執行完畢後，五
    年內再犯毒品危害防制條例第十條之罪，堪以認定。本案事
    證明確，應依法論科。
三、論罪科刑之理由
（一）核被告所為，係犯毒品危害防制條例第十條第二項施用第
      二級毒品罪。被告施用第二級毒品之際亦持有第二級毒品
      ，本應論以持有第二級毒品罪，惟其持有後進而施用，持
      有之低度行為應為施用之高度行為所吸收，不另論罪。另
      依前揭毒品鑑定報告及被告之尿液檢驗報告，被告所施用
      及為警查獲之第二級毒品，應係甲基安非他命，公訴檢察
      官亦當庭更正起訴書此部分之記載，又衡諸一般用語之習
      慣，均未詳加區分安非他命與甲基安非他命，故本案被告
      於偵查中之相關供述固均泛稱安非他命等語，惟無礙於被
      告所施用之第二級毒品應係甲基安非他命之認定，附此敘
      明。
（二）被告有如犯罪事實欄所示刑案之執行情形，此有臺灣高等
      法院被告全國前案紀錄表各一份在卷可按，其受有期徒刑
      之執行完畢後，五年內再犯本案有期徒刑以上之罪，為累
      犯，應依刑法第四十七條規定加重其刑。
（三）原審以被告罪證明確，依法論罪科刑，固非無見，惟查被
      告施用安非他命之時間及次數應僅有於九十四年八月一日
      施用一次，而原審認定被告另於九十四年八月二日中午施
      用甲基安非他命一次，尚有未洽（詳後述不另為無罪諭知
      部分），被告上訴意旨，執此指摘原判決不當，為有理由
      ，應由本院將原判決撤銷改判。
（四）審酌被告素行不佳，其犯罪動機、目的、手段，犯後坦承
      犯行，施用毒品主要係對於自身健康之戕害等一切情狀，
      爰量處如主文所示之刑，並諭知易科罰金之折算標準。扣
      案甲基安非他命一包（含與第二級毒品無從析離之包裝袋
      ，含袋重一點一五二公克），應依法沒收銷燬之。
四、公訴意旨另略以：被告除於九十四年八月一日施用甲基安非
    他命一次外，並至前揭為警查獲前，另多次連續施用甲基安
    非他命，因認被告此部分亦涉犯毒品危害防制條例第十條第
    二項罪嫌。訊據被告堅決否認有連續施用甲基安非他命之犯
    行，辯稱：伊僅於九十四年八月一日施用一次等語。經查，
    被告固於九十四年八月四日警詢時供稱：伊最後一次係於九
    十四年八月二日中午許施用甲基安非他命云云，惟被告於同
    日經警移送臺灣臺中地方法院檢察署檢察官偵訊時即明確供
    稱：伊僅只在九十四年八月一日施用甲基安非他命一次等語
    ，是被告於同一日之供述，已有歧異，自難逕認被告係坦承
    分別於八月一日及二日施用二次甲基安非他命。又施用甲基
    安非他命後，於尿液中可檢出之時間為施用後五天已如前述
    ，是被告前揭尿液檢驗結果，固足為被告於採尿前曾施用甲
    基安非他命之佐證，惟並無從憑為被告有多次連續施用甲基
    安非他命之佐證，是公訴意旨所指被告逾前揭犯罪事實欄所
    示之犯行，除被告於警詢之自白外，並無其他佐證，自難據
    以為認定被告確有於該段期間另有多次連續施用甲基安非他
    命之犯行，惟公訴人認此部分與前開論罪科刑部分具有連續
    犯之裁判上一罪關係，爰不另為無罪之諭知。
據上論斷，應依刑事訴訟法第四百五十五條之一第一項、第三項
、第三百六十九條第一項前段、第三百六十四條、第二百九十九
條第一項前段，毒品危害防制條例第十條第二項、第十八條第一
項前段，刑法第十一條前段、第四十一條第一項前段、第四十七
條，判決如主文。
中    華    民    國    95    年    3    月    15    日
                  臺灣臺中地方法院刑事第二庭
                      審判長法  官    林清鈞
                            法  官    陳姵君
                            法  官    郭書豪
上正本證明與原本無異。
不得上訴。
                            書記官    陳美虹
中    華    民    國    95    年    3    月    15    日
附錄論罪科刑法條：
毒品危害防制條例第十條：
施用第一級毒品者，處六月以上五年以下有期徒刑。
施用第二級毒品者，處三年以下有期徒刑。


司法院資訊處製作；財團法人民間司法改革基金會備份。
